【裁判字號】    99,審訴,997
【裁判日期】    990722
【裁判案由】    偽造文書等
【裁判全文】
臺灣桃園地方法院刑事判決             99年度審訴字第997號
公  訴  人  臺灣桃園地方法院檢察署檢察官
被      告  丁○○
上列被告因偽造文書等案件，經檢察官提起公訴（99年度偵緝字
第547 號），被告於準備程序進行中為有罪陳述，經本院合議庭
裁定由受命法官獨任進行簡式審判程序，判決如下：
    主  文
丁○○行使偽造私文書，足以生損害於公眾及他人，累犯，處有
期徒刑肆月，桃園縣政府警察局桃警局交字第DB0000000 號舉發
違反道路交通管理事件通知單移送聯及存根聯上偽造「戊○○」
署押共貳枚均沒收；又竊盜，共六罪，均累犯，各處有期徒刑伍
月；應執行有期徒刑壹年拾月，桃園縣政府警察局桃警局交字第
DB0000000 號舉發違反道路交通管理事件通知單移送聯及存根聯
上偽造「戊○○」署押共貳枚均沒收。
    事  實  及  理  由
一、被告所犯之罪，為死刑、無期徒刑、最輕本刑3 年以上有期
    徒刑或高等法院管轄第一審案件以外之罪，而被告於本院準
    備程序進行中，就被訴事實為有罪之陳述，經本院告知簡式
    審判程序意旨，並聽取公訴人及被告之意見後，依刑事訴訟
    法第273 條之1 第1 項之規定，裁定依簡式審判程序審理。
二、犯罪事實：
    丁○○前於民國92年間因施用第一、二級毒品案件，經本院
    以93年度訴字第611 號判決分別判處有期徒刑7 月、4 月，
    應執行有期徒刑10月確定；復於93年間分別因竊盜案件，經
    本院各以93年度易字第681 號、93年度易字第667 號判決判
    處有期徒刑8 月、6 月確定；上開四罪嗣經本院以94年度聲
    字第101 號裁定應執行刑為有期徒刑2 年確定，入監執行後
    ，於95年1 月27日假釋併付保護管束出監，嗣經撤銷假釋，
    尚餘殘刑4 月8 日。又於95年間因竊盜等案件，經本院以95
    年度易字第1358號判決判處有期徒刑5 月、5 月、7 月，應
    執行有期徒刑1 年2 月確定；另於同年間因施用第一、二級
    毒品案件，經本院以95年度訴字第2806號判決分別判處有期
    徒刑8 月、5 月，應執行有期徒刑1 年確定；再於同年間因
    竊盜案件，經本院以95年度桃簡字第3244號判決判處有期徒
    刑4 月確定；上開六罪嗣經本院以96年度聲減字第623 號裁
    定分別減刑二分之一，並定其應執行刑為有期徒刑1 年2 月
    確定，經與前揭殘刑4 月8 日入監接續執行，於97年5 月27
    日縮刑期滿執行完畢。仍不知悔改，為下列犯行：
  (一)於98年4 月30日晚間10時55分許，在大園鄉○○○路○ 段與
    五權村九鄰路口，騎乘車牌號碼SEF-729 號輕型機車，因違
    反交通法規為警攔檢，為規避處罰，竟基於行使偽造私文書
    之犯意，冒用其胞兄戊○○之名義應訊，供警據以製作駕駛
    人為「戊○○」之舉發違反道路交通管理事件通知單（為一
    式三聯，即通知聯、移送聯及存根聯），並在該桃園縣政府
    警察局桃警局交字第DB0000000 號舉發違反道路交通管理事
    件通知單移送聯上之「收受通知聯者簽章」欄內偽造戊○○
    之簽名1 枚（放置於移送聯下之存根聯上之「收受通知聯者
    簽章」欄因複寫之關係而同時偽造「戊○○」之簽名1 枚）
    ，表示戊○○業已收受上揭舉發違反道路交通管理事件通知
    單，再將該通知單之移送聯及存根聯交還員警收執，因而行
    使該等私文書，足以生損害於戊○○及交通監理機關對於交
    通事件管理、處罰之正確性。
  (二)意圖為自己不法之所有，基於竊盜及毀損之犯意，於98年5
    月24日下午4 時20分許，在桃園縣中壢市○○路895 號前，
    持石頭敲破壬○○所有之車牌號碼G4-7886 號自用小客車右
    前車窗，竊取皮包1 個、衛星導航器材1 具。
  (三)意圖為自己不法之所有犯意，於附表所示時間、地點，以附
    表所示之方法竊取附表所示庚○○等人之財物。嗣經警採得
    丁○○之指紋因而循線查獲。
三、認定被告犯罪所憑之證據：
  (一)被告丁○○於警詢、偵訊及本院審理時之自白。
  (二)告訴人即被害人壬○○、被害人戊○○、庚○○、甲○○、
    乙○○、辛○○及己○○，證人張明芳、邱瑋倢於警詢中之
    證述。
  (三)內政部警政署刑事警察局98年6 月24日刑紋字第0980083480
    號鑑驗書、桃園縣政府警察局中壢分局刑案現場勘察報告各
    1 份、桃園縣政府警察局桃警局交字第DB0000000 號舉發違
    反道路交通管理事件通知單影本1 紙、現場照片及監視器翻
    拍照片共26張。
四、核被告丁○○如上述犯罪事實欄(一)所示之犯行，係犯刑法第
    216 條、第210 條之行使偽造私文書罪；如上述犯罪事實欄
    (二)所示之犯行，係犯刑法第320 條第1 項之竊盜罪及同法第
    354 條之毀損器物罪（起訴書雖漏列刑法第354 條之法條，
    惟此部分犯罪事實業於起訴書犯罪事實欄記載，故應屬漏列
    法條，且此部分之犯罪事實與上開竊盜犯行，有想像競合犯
    之裁判上一罪關係，亦經蒞庭檢察官當庭補正，本院自應予
    以審理，併予敘明。）；如附表編號1 至5 所示之犯行，均
    係犯刑法第320 條第1 項之竊盜罪。被告於桃園縣政府警察
    局桃警局交字第DB0000000 號舉發違反道路交通管理事件通
    知單上偽造署押之行為，乃偽造私文書之部分行為，而被告
    偽造私文書後持以行使，偽造之低度行為為行使之高度行為
    所吸收，均不另論罪。另被告於犯罪事實欄(二)中損壞告訴人
    壬○○車牌號碼G4-7886 號自用小客車右前車窗並竊取財物
    之行為，係一行為同時觸犯上開二罪名，為想像競合犯，應
    從一重之竊盜罪處斷。而被告所犯上開七罪間，犯意不同，
    行為互殊，應分論併罰之。被告有如犯罪事實欄所載之犯罪
    前案科刑執行情形，有臺灣高等法院被告前案紀錄表在卷可
    按，其於有期徒刑執行完畢後，5 年以內故意再犯本件最重
    本刑為有期徒刑以上之數罪，均為累犯，均應依刑法第47條
    第1 項之規定加重其刑。又按刑法第62條前段所規定之自首
    ，係以對於未發覺之犯罪自首而受裁判為要件，故犯罪行為
    人應於有偵查犯罪職權之公務員未發覺犯罪事實或犯罪人之
    前自首犯罪，且接受裁判，兩項要件兼備，始得依刑法第62
    條前段自首之規定減輕其刑（最高法院86年度台上字第1951
    號判決意旨參照）。本件被告雖於有偵查犯罪職權之公務員
    未發覺犯罪事實或犯罪人之前就附表編號1 、3 及4 等案件
    自首，然於臺灣桃園地方法院檢察署檢察官偵查中逃匿，經
    該署於99年3 月29日發布通緝，至99年3 月30日緝獲歸案，
    有臺灣桃園地方法院檢察署99年3 月29日丙○堂偵公緝字第
    1173號通緝書、99年4 月6 日丙○堂偵公銷字第1640號撤銷
    通緝書各1 份在卷可查，被告在偵查中既已逃匿，即無接受
    裁判之意思，故不予減刑，附此敘明。爰審酌被告年輕力壯
    ，卻不思以正當手段獲取財物，嚴重蔑視他人財產權，並斟
    酌其所獲取之利益、生活狀況及智識程度、犯後坦承犯行，
    態度尚可等一切情狀，分別量處如主文所示之刑，並定應執
    行之刑。末查，桃園縣政府警察局桃警局交字第DB0000000
    號舉發違反道路交通管理事件通知單之移送聯及存根聯上偽
    造「戊○○」署押共2 枚，不問屬於犯人與否，均應依刑法
    第219 條規定沒收。至偽造署押所附著之文書，因已行使交
    付予警員，已非屬被告所有，不得宣告沒收，附此敘明。
五、應適用之法條：
    刑事訴訟法第273 條之1 第1 項、第299 條第1 項前段、第
    310 條之2 ，刑法第216 條、第210 條、第320 條第1 項、
    、第354 條、第55條、第47條第1 項、第219 條、第51條第
    5 款，刑法施行法第1 條之1 第1 項、第2 項前段。
六、如不服本判決，應於判決送達後10日內向本院提出上訴狀（
    應附繕本），其未敘述上訴理由者，應於上訴期間屆滿後20
    日內補提理由書狀於本院，上訴於臺灣高等法院。
本案經檢察官顏世翠到庭執行職務。
中    華    民    國    99    年    7     月    22    日
                    刑事庭  法  官  林孟宜
以上正本證明與原本無異。
                            書記官  林宜亭
中    華    民    國    99    年    7     月    22    日
附錄本案論罪科刑法條：
中華民國刑法第210條
（偽造變造私文書罪）
偽造、變造私文書，足以生損害於公眾或他人者，處5 年以下有
期徒刑。
中華民國刑法第216條
（行使偽造變造或登載不實之文書罪）
行使第210 條至第215 條之文書者，依偽造、變造文書或登載不
實事項或使登載不實事項之規定處斷。
中華民國刑法第320條
（普通竊盜罪、竊佔罪）
意圖為自己或第三人不法之所有，而竊取他人之動產者，為竊盜
罪，處5 年以下有期徒刑、拘役或5 百元以下罰金。意圖為自己
或第三人不法之利益，而竊佔他人之不動產者，依前項之規定處
斷。
前二項之未遂犯罰之。
中華民國刑法第354條
（毀損器物罪）
毀棄、損壞前二條以外之他人之物或致令不堪用，足以生損害於
公眾或他人者，處2 年以下有期徒刑、拘役或5 百元以下罰金。
附表：
┌─┬─────┬──────┬────┬─────────┬────┐
│編│時間      │地點        │被害人  │行竊方式及手段    │備註    │
│號│          │            │        │                  │        │
├─┼─────┼──────┼────┼─────────┼────┤
│1 │98年6 月間│桃園縣八德市│庚○○  │持石頭敲破車牌號碼│毀損部分│
│  │某日      │富城街16巷2 │        │3592-RY 號自用小客│未據告訴│
│  │          │號前        │        │車右前車窗，竊取導│        │
│  │          │            │        │航器材1 具        │        │
├─┼─────┼──────┼────┼─────────┼────┤
│2 │98年9 月20│桃園鎮大溪鎮│甲○○  │持石頭敲破車牌號碼│毀損部分│
│  │日中午12時│公園三街埔頂│        │AY-109號營業大貨車│未據告訴│
│  │許        │公園旁      │        │車頭後方車窗，竊取│        │
│  │          │            │        │無線電通話器材1組 │        │
├─┼─────┼──────┼────┼─────────┼────┤
│3 │99年1 月3 │桃園縣桃園市│乙○○  │持石頭敲破車牌號碼│毀損部分│
│  │日晚間7 時│同安街556 號│        │5G-9937 號自用小客│未據告訴│
│  │許        │旁空地      │        │客車右前車窗，竊取│        │
│  │          │            │        │導航器材1具       │        │
├─┼─────┼──────┼────┼─────────┼────┤
│4 │99年1 月7 │桃園縣蘆竹鄉│辛○○  │持石頭敲破車牌號碼│毀損部分│
│  │日上午7 時│奉化路與南福│        │YW-4559 號自用小客│未據告訴│
│  │15分許    │街口        │        │車右後車窗，竊取導│        │
│  │          │            │        │航器材及汽車音響各│        │
│  │          │            │        │1 具              │        │
├─┼─────┼──────┼────┼─────────┼────┤
│5 │99年1 月16│桃園縣龜山鄉│己○○  │徒手竊取紫色外套一│        │
│  │日下午4 時│文化七路181 │        │件                │        │
│  │10分許    │巷17弄2 號  │        │                  │        │
│  │          │            │        │                  │        │
└─┴─────┴──────┴────┴─────────┴────┘

司法院資訊處製作；財團法人民間司法改革基金會備份。
